臺灣高等法院刑事判決　　　　　　　　96年度上易字第1933號
上　訴　人
即　被　告　甲○○
上列上訴人因賭博案件，不服臺灣板橋地方法院96年度易字第八
四九號，中華民國九十六年五月十日第一審判決（起訴案號：臺
灣板橋地方法院檢察署九十六年度偵字第一四０五號），提起上
訴，本院判決如下：
    主  文
原判決關於甲○○部分撤銷。
甲○○共同意圖營利，聚眾賭博，處有期徒刑貳月，如易科罰金
，以新臺幣壹仟元折算壹日，減為有期徒刑壹月，如易科罰金，
以新臺幣壹仟元折算壹日。扣案之骰子伍拾貳顆、碗公壹個、紅
色塑膠盆壹個及抽頭金新臺幣貳仟貳佰伍拾玖元均沒收。
    事  實
一、甲○○與曾盛發（業經原審判決確定）共同基於意圖營利之
    犯意聯絡，利用渠等先前於民國九十五年十月一日，向游木
    生承租位於臺北縣中和市○○路○段二六一巷三０四號之房
    屋做為賭博場所，並提供渠等所有之賭具骰子五十二顆、碗
    公一個及放置抽頭金之紅色塑膠盆一個予不特定賭客賭博財
    物，且由甲○○負責招攬不特定賭客、曾盛發協助打雜、負
    責購買飲料點心，而於九十五年十二月十（起訴書誤載為「
    九十五年十月二十日」，茲予更正）、十六、十七、十八、
    十九及二十日，其賭博方法為：由賭客輪流作莊，自由押注
    ，由莊家與閒家擲骰子比大小，每贏新臺幣（下同）三百元
    者應交付抽頭金十元，若該把贏五百元，則須給付抽頭金二
    十元；嗣於同年月二十日下午五時許，在上址，為警查獲賭
    客葉新來、黃李琇緩、吳美惠、曹桂森、邱紅英、張花、范
    慧琳（起訴書誤載為「范惠琳」，茲予更正）、陳贊（起訴
    書誤載為「陳讚劼」，茲予更正）、高文輝、徐李美玉、謝
    喜美、林陳國瑛、譚先進、胡富安、馮教成、林昌明、賴周
    西、陳怡靜等人以該骰子賭博財物，並扣得賭金二萬四千三
    百五十九元、骰子五十二顆、碗公一個、放置抽頭金之紅色
    塑膠盆一個及抽頭金二千二百五十九元（賭客及賭資，另依
    社會秩序維護法裁處），始查悉上情。
二、案經臺北縣政府警察局中和分局報告臺灣板橋地方法院檢察
    署檢察官偵查起訴。
    理  由
一、上開事實，迭據上訴人即被告甲○○與同案被告曾盛發於警
    詢（詳偵查卷第四至十八頁）、偵訊（詳偵查卷第一八一頁
    、一八六至一八七頁）及原審訊問時（詳原審卷第二五至二
    六頁）坦承不諱，且均核與證人即賭客葉新來、黃李琇緩、
    吳美惠、曹桂森（起訴書誤載為「曹貴森」，茲予更正）、
    邱紅英、張花、范慧琳（起訴書誤載為「范惠琳」，茲予更
    正）、陳贊（起訴書誤載為「陳讚劼」，茲予更正）、高文
    輝、徐李美玉、謝喜美、林陳國瑛、譚先進、胡富安、馮教
    成、林昌明、賴周西、陳怡靜及屋主游木生於警詢時證述之
    情節相符，並有扣案之賭金二萬四千三百五十九元、骰子五
    十二顆、碗公一個及抽頭金二千二百五十九元可證（見偵查
    卷第一五八至一六四頁）。依上，足徵被告甲○○於原審之
    自白，核與事實相符，堪以採信。本件事證明確，被告甲○
    ○之犯行堪以認定，自應依法論科。
二、核被告甲○○所為，係犯刑法第二百六十八條前段之意圖營
    利供給賭博場所罪及同條後段之意圖營利聚眾賭博罪。被告
    甲○○與同案被告曾盛發間，有犯罪聯絡及行為分擔，均應
    論以共同正犯。被告甲○○於九十五年十二月十、十六、十
    七、十八、十九及二十日，供給賭博場所及聚眾賭博之行為
    雖有多次，惟參諸被告行為之主觀犯意乃係意圖營利，客觀
    上具有相當時間之緊密、連續性及可確定性，且依社會通念
    ，被告之行為態樣本即具有預定數個同種類之行為反覆實行
    之性質，屬法律上之集合犯，應評價為包括一罪，不再以數
    罪併罰方式處斷，則公訴人認係數罪併罰，容有未洽，併此
    敘明。又被告甲○○以一行為同時觸犯上開二罪名，為想像
    競合犯，應依刑法第五十五條之規定，從一情節較重之意圖
    營利聚眾賭博罪處斷。
三、原審據以論科，固非無據。惟原審(一)漏未論及被告甲○○與
    曾盛發間係共同正犯，自有未當。(二)被告甲○○犯罪係在九
    十六年四月二十六日前，依中華民國九十六年罪犯減刑條例
    第二條第一項第三款規定，減輕其刑二分之一，原審未及適
    用，亦有未合。被告甲○○上訴否認犯行，雖無理由，惟原
    審判決既有上揭可議之處，自無可維持，應由本院就被告甲
    ○○部分撤銷改判。爰審酌被告甲○○之牟利目的、手段，
    影響社會善良風氣，供給賭博場所之時間及次數，所造成之
    危害非鉅及犯後於原審坦承犯行之態度等一切情狀，量處如
    主文第二項所示之刑，並依上揭減刑條例之規定，減輕其刑
    二分之一，併分別諭知易科罰金折算標準。
四、至扣案之骰子五十二顆、碗公一個、紅色塑膠盆一個及抽頭
    金二千二百五十九元，均係被告甲○○等所有，且分別係供
    犯罪所用之物及因犯罪所得之物，爰依刑法第三十八條第一
    項第二、三款之規定，併予宣告沒收。另現場查扣之賭資二
    萬四千三百五十九元，應依社會維護法規定沒入，本院自無
    庸併予宣告沒收，附此敘明。
五、被告甲○○經合法傳喚，無正當理由不到庭，爰不待其陳述
    ，逕行判決，併此敘明。
據上論斷，應依刑事訴訟法第三百六十九條第一項前段、第三百
六十四條、第三百七十一條、第二百九十九條第一項前段，刑法
刑法二十八條、第二百六十八條、第五十五條、第四十一條第一
項前段、第三十八條第一項第二款、第三款，中華民國九十六年
罪犯減刑條例第二條第一項第三款、第七條、第九條，罰金罰鍰
提高標準條例第一條，判決如主文。
本案經檢察官柯麗鈴到庭執行職務。
中　　華　　民　　國　　96　　年　　10　　月　　30　　日
 　　　　　 刑事第十七庭  審判長法　官　 趙功恆
                                法　官　 孫惠琳
                                法　官　 陳憲裕
以上正本證明與原本無異。
不得上訴。
                                書記官   劉育妃
中　　華　　民　　國　　96　　年　　11　　月　　1 　　日
附錄：本案論罪科刑法條全文
刑法二百六十八條：
（圖利供給賭場或聚眾賭博罪）
意圖營利，供給賭博場所或聚眾賭博者，處 3 年以下有期徒刑，
得併科3千元以下罰金。
